最高法院刑事判決　　　　　　　　　 111年度台上字第1870號
上　訴　人　張鵬宇
 
 
選任辯護人　陳亮佑律師
上列上訴人因違反毒品危害防制條例案件，不服臺灣高等法院高
雄分院中華民國110年11月25日第二審判決（110年度上訴字第68
號，起訴案號：臺灣高雄地方檢察署108 年度偵字第5591、9542
號），提起上訴，本院判決如下：
    主  文
上訴駁回。
    理  由
一、按刑事訴訟法第377 條規定，上訴於第三審法院，非以判決
    違背法令為理由，不得為之。是提起第三審上訴，應以原判
    決違背法令為理由，係屬法定要件。如果上訴理由書狀並未
    依據卷內訴訟資料，具體指摘原判決不適用何種法則或如何
    適用不當，或所指摘原判決違法情事，顯與法律規定得為第
    三審上訴理由之違法情形，不相適合時，均應認其上訴為違
    背法律上之程式，予以駁回。
二、本件上訴人張鵬宇上訴意旨略稱：
(一)同案被告陳國軒（經判決無罪確定）早在民國108年2月28日
    交付其現金新臺幣（下同）34,100元，其將其中8,100 元借
    予他人，剩餘之26,000元則依陳國軒之指示，於同日存入自
    己之台新銀行帳戶後，再轉匯至李詩盟所有之永豐銀行帳戶
    ，另於同日匯1筆34,100 元款項至李詩盟同一永豐銀行帳戶
    ，共匯款60,100元，與陳國軒所自承購買大麻價金62,000元
    相近，是本件大麻實係陳國軒於與國外上手聯繫而知悉價格
    後再交付並指示其進行匯款，本件向國外訂購大麻之費用全
    由陳國軒支付，陳國軒確係本件大麻來源之國內上手。原判
    決就此尚未調查釐清，且未說明不可採之理由，即認陳國軒
    非本件毒品來源之上手，故無毒品危害防制條例第17 條第1
    項減免其刑規定之適用，有應調查之證據而未予調查及理由
    不備之違法。
(二)本件毒品包裹由美國寄出後，陳國軒隨即打電話予臺灣郵局
    客服，透過郵政系統主動查詢包裹運送進度，而其就本件毒
    品包裹何時出貨、利用何管道寄送、收件人之年籍、郵包之
    寄送單號等資料均不知悉，反觀陳國軒於偵訊及歷審審理時
    之陳述均得以掌握，於該毒品包裹由美國寄出後，隨即打電
    話予臺灣郵局客服，透過郵政系統查詢包裹運送進度；且居
    住於包裹收貨地址之證人吳承翰出面要求退訂毒品包裹之人
    係陳國軒，而非要求其退訂毒品包裹，可見陳國軒並非購毒
    之下手，而是有能力主導大麻包裹進口權限之人。原審認陳
    國軒非該毒品包裹郵寄入臺之主謀，顯與經驗、論理法則有
    違。
三、惟查：原判決維持第一審依想像競合犯規定，從一重論處上
    訴人共同運輸第二級毒品（尚犯販賣第二級毒品未遂、私運
    管制物品進口）罪刑及沒收等之判決，駁回其在第二審之上
    訴，已詳敘認定犯罪事實所憑證據及理由。並對如何認定：
    上訴人意圖販賣而自國外訂購並運輸第二級毒品大麻入境國
    內之主謀；其有營利販賣第二級毒品未遂之犯意與犯行；陳
    國軒係購毒之人，而非本件向國外訂購並運輸大麻包裹之共
    犯或其他正犯；上訴人否認為運輸第二級毒品主謀、依陳國
    軒指示匯款並代收包裹、轉帳及販賣第二級毒品未遂之辯解
    ，均不可採；其本件犯行，並未供出毒品來源因而查獲其他
    正犯或共犯，無毒品危害防制條例第17 條第1項減免其刑規
    定之適用；均依卷內資料予以說明。
四、原判決從形式上觀察，並無違背法令之處。上訴意旨置原判
    決之論敘於不顧，徒以自己之說詞，而為事實上之爭辯，並
    對原審其他裁量之職權行使，任意指摘，與首述法定上訴要
    件不符。其上訴違背法律上之程式，應予駁回。
據上論結，應依刑事訴訟法第395條前段，判決如主文。
中    華    民    國   111    年    4     月    20    日
                  刑事第七庭審判長法  官  李  英  勇  
                                  法  官  楊  智  勝  
                                  法  官  吳  冠  霆  
                                  法  官  邱  忠  義  
                                  法  官  洪  兆  隆  
本件正本證明與原本無異
                                  書記官
中    華    民    國   111    年    4     月    22    日